臺灣基隆地方法院基隆簡易庭小額民事判決
110年度基小字第2639號
原      告  仲信資融股份有限公司

法定代理人  張銘聰  
訴訟代理人  林資敏  
被      告  余惠君  

上列當事人間給付買賣價金事件，本院於民國110年12月30日言
詞辯論終結，判決如下：
    主  文
被告應給付原告新臺幣參萬伍仟玖佰壹拾柒元，及附表一所示之
利息。
訴訟費用新臺幣壹仟元由被告負擔。
本判決第一項得假執行。但被告如以新臺幣參萬伍仟玖佰壹拾柒
元為原告預供擔保，得免為假執行。
    事實及理由
一、原告主張：
    被告前以分期付款買賣之方式，向附表二所示之第三人購買
    商品，並簽立分期付款買賣約定書（即分期付款申請表）（
    下稱系爭買賣契約），各期繳款日、起訖日、分期期數、剩
    餘金額，均如附表二所示，倘有遲延付款等情事，全部債務
    視為到期，被告並應按週年利率20%計付遲延利息（因民法2
    05條於110年7月20日修正施行，有關遲延利息部分於110年7
    月20日改依週年利率16%計算）。詎被告僅繳付如附表二所
    示期數後，即未再繳付，而附表二所示之第三人業將上揭買
    賣價金債權讓與原告，此一債權讓與之事實，復據載明於系
    爭買賣契約第1條而獲被告同意。基此，爰本於系爭買賣契
    約及債權讓與之法律關係，提起本件給付買賣價金之訴，並
    聲明如主文第1項之所示。
二、被告之答辯：
　　對於本件原告之請求沒有意見。
三、本院判斷：
    原告主張之上開事實，業據提出與其主張相符之分期付款買
    賣約定書（即分期付款申請表）、分款付款繳款明細等件為
    證，且為被告所不爭執，自堪信為真實。從而，原告依系爭
    買賣契約及債權讓與之法律關係，請求被告給付如主文第1
    項之所示，為有理由，應予准許。
四、本件第一審裁判費為1,000元，此外核無其他費用支出，是
    其訴訟費用額確定為1,000元，爰依職權確定前開訴訟費用
    由敗訴之被告負擔。
五、本判決係適用小額訴訟程序所為被告敗訴之判決，依民事訴
    訟法第436條之20之規定，應依職權宣告假執行，爰依職權
    宣告之，併依同法第436條之23準用同法第436條第2項，再
    準用同法第392條第2項規定，酌情宣告被告預供相當之擔保
    金額後得免為假執行。
六、據上論結，本件原告之訴為有理由，依民事訴訟法第436條
    之12、第436條之19第1項、第436條之20、第436條之23、第
    436條第2項、第87條第1項、第78條、第392條第2項，判決
    如主文。
中　　華　　民　　國　　110 　年　　12　　月　　30　　日
                  基隆簡易庭法  官 周裕暐
以上正本係照原本作成。
對於本件判決如有不服，應於收受送達後20日內向本院提出上訴
書狀，上訴於本院合議庭，並按他造當事人之人數附具繕本。
當事人之上訴，非以判決違背法令為理由不得為之，上訴狀應記
載上訴理由，表明下列各款事項：
㈠原判決所違背之法令及其具體內容。
㈡依訴訟資料可認為原判決有違背法令之具體事實。
如委任律師提起上訴者，應一併繳納上訴審裁判費。
中　　華　　民　　國　　111 　年　　1 　　月　　4 　　日
                            書記官  謝佳妮
附表一：　　　　　　　　　　　　　　
編號 應給付金額（新臺幣） 利息計算期間 利率（%） 1 9,608元 自109年11月15日起至清償日止 16 2 3,838元 自109年11月15日起至清償日止 16 3 1,614元 自109年11月15日起至清償日止 16 4 1,458元 自109年10月15日起至清償日止 16 5 1,394元 自109年10月15日起至清償日止 16 6 1,261元 自109年11月15日起至清償日止 16 7 1,044元 自109年10月20日起至清償日止 16 8 819元 自109年10月20日起至清償日止 16 9 9,680元 自109年11月20日起至清償日止 16 10 3,035元 自109年11月15日起至清償日止 16 11 1,140元 自109年10月15日起至清償日止 16 12 1,026元 自109年10月20日起至清償日止 16 合計 35,917元   
附表二：
編號 廠商 商品 每期金額 （新臺幣） 分期期數 總金額 （新臺幣） 分期起迄日 已繳期數 未繳金額 （新臺幣） 1 富邦媒體科技股份有限公司 【Apple蘋果】iphone SE 64G 4.7吋（犀牛頓奈衝殼組） 1,201元 12 14,412元 109年7月15日至110年6月15日 4 9,608元 2 富邦媒體科技股份有限公司 【原森道】簡約橡木風大鏡面可拉式收納化妝桌（清新橡木色） 320元（首期318元） 12 3,838元 109年11月15日至110年10月15日 0 3,838元 3 富邦媒體科技股份有限公司 【effect】歐風網美皮革蝴蝶結化妝餐椅（兩色） 135元（首期129元） 12 1,614元 109年11月15日至110年10月15日 0 1,614元 4 富邦媒體科技股份有限公司 【Reiove】緊緊香依組 162元（首期156元） 12 1,938元 109年7月15日至110年6月15日 3 1,458元 5 富邦媒體科技股份有限公司 【BE-KIND】美式多口味堅果棒任選2盒（40g×12入/盒,美國熱銷NO.1、健身必備） 82元（首期75元） 18 1,469元 109年9月15日至110年2月15日 1 1,394元 6 富邦媒體科技股份有限公司 【CookPower鍋寶】316保溫快煮壺1.8L-粉色＋316雙層防燙美食鍋-附蒸籠-2.2L（優惠組） 105元（首期106元） 12 1,261元 109年11月15日至110年10月15日 0 1,261元 7 富邦媒體科技股份有限公司 【喜RORO】健康伴手禮盒 夏威夷豆綜合堅果塔-30克/顆（3盒-12顆/盒-附袋 夏威夷豆/伴手禮/年節禮盒） 116元（首期114元） 12 1,390元 109年7月20日至110年6月20日 3 1,044元 8 富邦媒體科技股份有限公司 【台灣好農】好農產銷履歷濃豆奶-黃豆低糖1箱＋黑豆低糖1箱-共2箱（豆奶、豆漿、濃豆奶） 91元（首期96元） 12 1,097元 109年7月20日至110年6月20日 3 819元 9 富邦媒體科技股份有限公司 【Apple蘋果】2019 ipda 10.2吋平板電腦（10.2吋/WiFi/32G） 538元（首期534元） 18 9,680元 109年11月20日至110年4月20日 0 9,680元 10 富邦媒體科技股份有限公司 【10月週年慶滿額送mo幣★HERAN禾聯】小清新智慧抗敏空氣清淨機/偵測PM2.5/偵測異味（HAP-220H1） 253元（首期252元） 12 3,035元 109年11月15日至110年10月15日 0 3,035元 11 富邦媒體科技股份有限公司 【MONTBLANC萬寶龍】女性淡香水50ml（贈送小箱乙瓶） 190元（首期192元） 9 1,712元 109年7月15日至110年3月15日 3 1,140元 12 富邦媒體科技股份有限公司 【亞尼克果子工房】巴斯克生起司×3（蘋果日報評比亞軍） 114元（首期116元） 12 1,370元 109年7月20日至110年6月20日 3 1,026元